臺灣臺北地方法院民事判決　　　　　　　96年度訴字第8463號
原　　　告　卯○○
被　　　告　己○○
　　　　　　辛○○
　　　　　　未○○
　　　　　　丙○○
　　　　　　丁　○
　　　　　　李艷秋
　　　　　　子○○
　　　　　　寅○○
被　　　告　法務部
法定代理人　庚○○
被　　　告　最高法院檢察署
法定代理人　丑○○
被　　　告　法務部調查局
法定代理人　辰○○
被　　　告　臺灣臺南地方法院檢察署
法定代理人　午○○
被　　　告　甲○○
　　　　　　乙○○
　　　　　　戊○○
　　　　　　巳○○
　　　　　　壬○○
　　　　　　癸○○
上列當事人間請求損害賠償事件，本院判決如下：
    主      文
原告之訴駁回。
訴訟費用由原告負擔。
    事實及理由
一、原告聲明、事實及理由如附件所載。
二、按原告之訴，依其所訴之事實，在法律上顯無理由者，法院
    得不經言詞辯論，逕以判決駁回之，民事訴訟法第249條第2
    項定有明文。又所謂原告之訴，依其所述之事實，在法律上
    顯無理由者，係指依原告於訴狀內記載之事實觀之，在法律
    上顯然不能獲得勝訴之判決者而言，此有最高法院62年臺上
    字第845號判例意旨可資參照。
三、原告起訴略以：伊於臺灣臺南地方法院檢察署（下稱臺南地
    檢署）92年營他字第75號案件告發訴外人蕭松榮貪污罪、詐
    欺罪，而國家遲延起訴致伊現只有19平方公尺土地及現金新
    臺幣（下同）8萬元，無以維生，故訴請被告法務部調查局
    給付檢舉貪污獎金30萬元，又臺南地檢署92年度營他字第75
    號偽造文書、貪污案件所為之判斷應為無效，另被告臺南地
    檢署應偵辦訴外人陳信郎所犯濫權追訴罪，訴外人蘇正賢所
    犯枉法裁判罪、詐欺罪、偽造文書罪，並聲明：(一)臺南地檢
    署所為92年度營他字第75號偽造文書、貪污案件之結案文書
    ，掛號郵寄給原告為無效。(二)被告法務部調查局應於96年11
    月30日前預付檢舉貪污獎金30萬元做為原告生活費。(三)臺灣
    臺南地方法院於73年度訴字第1392號給付借款民事案件中，
    明知依民法第739條、票據法第5條，第一商業銀行新營分行
    並無個人本票借款業務及保證之本票，而為原告被繼承簽立
    本票向第一商業銀行新營分行借款30萬元之不實公文書登載
    ，惟本件借款撥入黃萬得帳戶內，犯貪污治罪條例第4條第1
    項，並幫助蕭松榮偽造保證本票及詐取財物，又第一商業銀
    行新營分行遲延給付原告被繼承人借款30萬，而為借款撥入
    黃萬得帳戶內之不實公文書登載。(四)臺灣臺南地方法院96年
    9月27日84年度再字第12號民事裁定理由中，明知本票借款
    只生請求給付票款，無法依民法第474條規定請求給付借款
    ，而為枉法裁判。(五)被告臺南地檢署應偵辦訴外人陳信郎犯
    刑法濫權追訴處罰罪、訴外人蘇正賢犯刑法枉法裁判罪、幫
    助蕭松榮詐財罪及公文書不實登載罪。(六)訴訟費用由被告陳
    信郎、蘇正賢共同負擔等語。
四、惟查：原告主張臺南地檢署92年度營他字第75號案件有無效
    或送達不合法之情形云云，並非關於民事私權之爭執，核與
    民事訴訟解決私權糾紛之目的不合，且非本院所得審理之範
    疇，故原告此部份之主張，顯無理由，又原告得否向法務部
    請求檢舉獎金之紛爭，亦非關於私權之爭執，本院無從審理
    ，另原告如對臺灣臺南地方法院73年度訴字第1392號及84年
    度再字第12號裁判不服，自應循其判決或裁定之救濟方式向
    該管管轄法院為之，本院對臺灣臺南地方法院所生之私法上
    案件並無管轄權，如原告認臺灣臺南地方法院於前開案件審
    理中，有為枉法裁判或於公文書上不實登載之嫌疑，核其性
    質亦屬刑事事件之範疇，並非民事私權紛爭，本院無從審理
    ，再原告主張被告臺南地檢署應偵辦訴外人陳信郎、蘇正賢
    所犯刑法濫權追訴處罰、枉法裁判、詐欺取財、偽造公文書
    等罪一節，核其所請求之事項係涉及國家刑罰權發動與否之
    問題，並非民事私權之爭執，亦非本院所得審理之事件，原
    告此部份之主張，均無理由，至於原告以己○○、辛○○、
    未○○、丙○○、丁○、李艷秋、子○○、寅○○、最高法
    院檢察署、甲○○、乙○○、戊○○、巳○○、壬○○及癸
    ○○等人為被告部分，惟經本院遍觀起訴狀所載內容，並無
    請求渠等賠償之任何敘述，故原告部分之請求，即屬無據。
五、綜上所述，本件依據原告主張之事實，均無法就此聲明為其
    勝訴之判決，原告之訴，自亦屬於法律上顯無理由，爰不經
    言詞辯論逕予駁回。
六、結論：本件原告之訴為無理由，依民事訴訟法第249條第2項
    、第78條，判決如主文。
中　　華　　民　　國　　96　　年　　12　　月　　31　　日
                  民事第六庭    法　官　鄧德倩
以上正本係照原本作成
如對本判決上訴，須於判決送達後20日內向本院提出上訴狀
中　　華　　民　　國　　96　　年　　12　　月　　31　　日
                    　　　　　　書記官　池東旭
